【裁判字號】    98,交聲,67
【裁判日期】    980908
【裁判案由】    違反道路交通管理處罰條例聲明異議
【裁判全文】
臺灣澎湖地方法院交通事件裁定      98年度交聲字第67號
原處分機關  交通部公路總局高雄區監理所澎湖監理站
異  議  人  乙○○
即受處分人
上列異議人即受處分人因違反道路交通管理處罰條例案件，對於
交通部公路總局高雄區監理所澎湖監理站中華民國98年6月26日
所為處分（原處分案號：澎監違裁字第裁84－AEX089808號）聲
明異議，本院裁定如下：
    主    文
異議駁回。
    理    由
一、按道路交通管理處罰條例所稱之汽車，依同條例第3條第8款
    規定包括機器腳踏車；而汽（機）車駕駛人，行經有燈光號
    誌管制之交岔路口闖紅燈者，處新臺幣（下同）1800元以上
    5400元以下罰鍰，道路交通管理處罰條例第53條第1項定有
    明文；又汽（機）車駕駛人違反該條例第53條規定者，除應
    依該條所規定之處罰鍰外，並予記違規點數3點，同條例第
    63條第1項第3款亦有規定。
二、本件受處分人乙○○於民國97年9月1日4時28分，騎乘車號
    J37-659號重型機車，於台北市○○路○段與嘉興街216巷路
    口違規闖紅燈，經當時於路口之執勤員警以受處分人行經有
    燈光號誌管制之交岔路口闖紅燈，違反道路交通管理處罰條
    例第53條第1項之規定，當場掣單舉發，及經受處分人現場
    簽收在案；原處分機關並於98年6月26日依條例第53條第1項
    、第63條第1項之規定及違反道路交通管理事件統一裁罰基
    準及處理細則，裁決受處分人罰鍰4500元及記違規點數3點
    ，受處分人不服，於法定期間內具狀聲明異議。
三、異議意旨略以：受處分人確實有於上揭時、地騎乘機車行經
    該路口，因闖紅燈被開單，惟受處分人當時詢問舉發員警：
    「在台北違規，為何在澎湖到案？」，員警告以：「如對違
    規事實無異議，可以不理會通知單，等罰單寄到戶籍地，再
    去澎湖監理站繳交罰金。」，受處分人因受員警錯誤指示，
    而逾期未繳罰款，該事由不可歸責受處分人，爰依法請求撤
    銷原處分，改處最低金額之罰款等語。
四、經查：
  (一)本件受處分人於97年9月1日4時28分，騎乘車號J37-659號重
    型機車，於台北市○○路○段與嘉興街216巷路口違規闖紅
    燈，而遭員警攔停當場掣單舉發等事實，此除為受處分人所
    不爭執外，亦有受處分人簽名之台北市政府警察局舉發違反
    道路交通管理事件通知單在卷可稽，堪信為真實。
  (二)受處分人雖對違規事實並不否認，惟辯稱：因受員警錯誤指
    示，而逾期未繳罰款，非故意遲繳云云。然而本件違規舉發
    ，係由舉發機關執勤員警當場攔停、舉發，違規舉發通知單
    亦由受處分人現場簽收，有台北市政府警察局舉發違反道路
    交通管理事件通知單移送聯上受處分人親筆簽收在卷可證，
    則舉發機關已完成舉發程序，對於違規舉發通知單之繳款期
    限，應由受處分人自行注意，若有因逾期而產生之不利益，
    亦應由其自行承擔。又證人即當時舉發員警甲○○證稱：伊
    當時跟受處分人表示過3至5天後，至郵局劃撥繳錢，伊擔任
    警察已10幾年，不可能叫受處分人不用理會，等罰單寄到戶
    籍地等語；本院斟酌證人就舉發經過，業於本院調查時具結
    證述明確，且證人與受處分人並無怨隙，並無唆使受處分人
    逾期繳罰款之理，而受處分人亦未提出任何證據資料足以證
    明證人所述不實或有其他顯不可信之情形存在，是以，證人
    甲○○經本院命具結擔保並為合理說明之證述，即屬可採。
  (三)從而，本件事證明確，受處分人上揭違規闖紅燈行為，堪以
    認定，應依法處罰。
五、綜上所述，本件受處分人既有行經有燈光號誌管制之交岔路
    口闖紅燈之情形，原處分機關依條例第53條第1項、第63條
    第1項之規定，裁處受處分人罰鍰4500元，及記違規點數3點
    ，核無違誤。本件受處分人之異議為無理由，應予駁回。
六、依道路交通案件處理辦法第19條，裁定如主文。
中    華    民    國    98    年    9     月    8    日
                      交通法庭  法  官  李宛玲
以上正本證明與原本無異。
如不服本裁定，應於裁定送達之翌日起5日內向本院提出抗告狀
（須附繕本）。
中    華    民    國    98    年    9     月    8    日
                                書記官  莊茹茵


司法院資訊處製作；財團法人民間司法改革基金會備份。
